【裁判字號】    95,訴,40
【裁判日期】    950731
【裁判案由】    竊盜等
【裁判全文】
臺灣花蓮地方法院刑事判決                95年度訴字第40號
公  訴  人  臺灣花蓮地方法院檢察署檢察官
被      告  乙○○
選任辯護人  曾泰源律師
上列被告因竊盜等案件，經檢察官提起公訴（94年度核退偵字第
269 號）後，經檢察官聲請改依協商程序而為判決，本院判決如
下：
    主  文
乙○○連續結夥三人以上、攜帶兇器竊盜，累犯，處有期徒刑拾
月。扣案之碎石機貳臺、鐵鏟壹把、鐵鎚參支及玉髓寶石礦拾肆
袋（共重肆佰參拾柒公斤）均沒收。
    事實及理由
一、本案犯罪事實、證據及應適用之法條，除（一）犯罪事實乙
    ○○以每日新臺幣（下同）1500元之工資僱用甲○○及不詳
    姓名年籍成年男子綽號「阿面」、「阿達」、「阿另」等人
    部分更正為乙○○以每日1500元之工資僱用甲○○，二人並
    夥同綽號「阿面」、「阿達」、「阿另」之真實姓名年籍不
    詳成年男子，共同意圖為自己不法所有，並基於概括之犯意
    聯絡，連續竊取玉髓寶石礦。（二）犯罪事實補充扣案之玉
    髓寶石礦14袋（共重437 公斤）。（三）所犯法條更正為刑
    法第321條第1項第3款、第4款之加重竊盜罪及礦業法第69條
    第1 項之未依法取得礦業權私自採礦罪外，餘均引用起訴書
    之記載（如附件）。
二、本件經檢察官與被告於審判外達成協商之合意，且被告已認
    罪，其合意內容為：被告乙○○願受科刑範圍為有期徒刑10
    月。經查：上開協商合意並無刑事訴訟法第455條之4第1 項
    所列情形之一，檢察官聲請改依協商程序而為判決，本院爰
    不經言詞辯論，於協商合意範圍內為協商判決。又查被告乙
    ○○行為後，刑法部分條文及刑法施行法業於94年2月2日經
    總統令修正公布，並於95年7月1日施行，又參酌最高法院95
    年5月23日刑事庭第8次會議決議中關於法律變更之比較適用
    原則：刑法（乃指修正後之現行法）第2條第1項之規定，係
    規範行為後法律變更所生新舊法律比較適用之準據法，於刑
    法施行後，應適用該法第2條第1項之規定，為「從舊從輕」
    之比較；又於比較時應就罪刑有關之共犯、未遂犯、想像競
    合犯、牽連犯、連續犯、結合犯，以及累犯加重、自首減輕
    暨其他法定加減原因（如身分加減）與加減比例等一切情形
    ，本於統一性及整體性原則，綜其全部罪刑之結果而為比較
    ；另從刑附屬於主刑，除法律有特別規定者外，依主刑所適
    用之法律。本案涉及法律變更部分經附表所示比較新舊法之
    結果，修正後之規定並非較有利於被告，是依刑法第2條第1
    項前段規定，有關修正部分自應一體適用修正前刑法之規定
    ，附此敘明。
三、應適用之法條：刑事訴訟法第455條之2第1項、第455條之4
    第2項、第455條之8、第454條，礦業法第69條第1項、第2項
    ，刑法第2條第1項前段、第321條第1項第3款、第4款，修正
    前刑法第28條、第56條、第55條、第47條、刑法第38條第1
    項第2 款，判決如主文。
四、協商判決除有刑事訴訟法第455條之4第1項第1款於本訊問程
    序終結前，被告撤銷協商合意或檢察官撤回協商聲請者；第
    2款被告協商之意思非出於自由意志者；第4款被告所犯之罪
    非第455條之2第1項所定得以協商判決者；第6款被告有其他
    較重之裁判上一罪之犯罪事實者；第7 款法院認應諭知免刑
    或免訴、不受理者情形之一，及違反同條第2 項「法院應於
    協商合意範圍內為判決；法院為協商判決所科之刑，以宣告
    緩刑或2 年以下有期徒刑、拘役或罰金為限」之規定者外，
    不得上訴。
五、如不服本件判決，得自收受判決送達之日起10日內，向本院
    提出上訴書狀，上訴於第2 審法院。
中    華    民    國    95    年    7     月    31    日
                          台灣花蓮地方法院刑事第一庭
                                審判長法  官  張健河
                                      法  官  李世華
                                      法  官  吳韻馨
上列正本證明與原本無異。
如對本判決不服，應於送達後10日內，向本院提出上訴狀（應抄
附繕本）告訴人或被害人如對於本判決不服者，應具備理由請求
檢察官上訴，其上訴期間之計算係以檢察官收受判決正本之日期
為準。
                                      書記官
中    華    民    國   95     年    7     月   31      日
附錄本判決論罪之法律條文：
中華民國刑法第321條
犯竊盜罪而有左列情形之一者，處六月以上、五年以下有期徒刑
：
一  於夜間侵入住宅或有人居住之建築物、船艦或隱匿其內而犯
    之者。
二  毀越門扇、牆垣或其他安全設備而犯之者。
三  攜帶兇器而犯之者。
四  結夥三人以上而犯之者。
五  乘火災、水災或其他災害之際而犯之者。
六  在車站或埠頭而犯之者。
前項之未遂犯罰之。
礦業法第69條
礦業權移轉時、使用地面之權利義務，均應隨同移轉。
附表：
┌───┬───────┬────────┬──────┐
│比較  │修正前刑法於本│（修正後）刑法於│依從舊從輕原│
│法條  │案適用之法律效│本案適用之法律效│則比較結果  │
│      │果            │果              │            │
├───┼───────┼────────┼──────┤
│刑法第│二人以上共同「│ 二人以上共同「 │二者僅法條文│
│28條  │實施」犯罪之行│ 實行」犯罪之行 │字修正，適用│
│      │為者，皆為正犯│ 為者，皆為正犯 │結果並無不同│
├───┼───────┼────────┼──────┤
│刑法第│適用想像競合犯│適用想像競合犯之│本條從修正前│
│55條  │犯之規定，從一│規定，從一重處斷│刑法較有利於│
│      │重處斷        │，但不得科以較輕│被告        │
│      │              │罪名所定最輕本刑│            │
│      │              │以下之刑        │            │
├───┼───────┼────────┼──────┤
│修正前│適用連續犯之規│刪除連續犯之規定│本條從修正前│
│刑法第│定，以一罪論，│，屬於2罪併罰， │刑法較有利於│
│56條  │並得加重本刑至│得定2罪刑合併之 │被告        │
│      │2分之1        │刑期以下        │            │
├───┼───────┼────────┼──────┤
│刑法第│應適用累犯規定│同修正前刑法之法│適用結果相同│
│47條  │，加重本刑至2 │律效果          │            │
│      │分之1         │                │            │
│      │              │                │            │
├───┴───────┴────────┴──────┤
│綜合比較結果：修正後之刑法並非較有利於被告，故本案有關│
│修正部分應一體適用修正前刑法。                        │
└───────────────────────────┘


司法院資訊處製作；財團法人民間司法改革基金會備份。
